【裁判字號】    99,易,627
【裁判日期】    991129
【裁判案由】    家庭暴力防治法等
【裁判全文】
臺灣雲林地方法院刑事判決               99年度易字第627號
公  訴  人  臺灣雲林地方法院檢察署檢察官
被      告  陳秋培
上列被告因家庭暴力防治法等案件，經檢察官提起公訴（99年度
偵字第5041號），於本院準備程序進行中，被告就被訴事實為有
罪之陳述，經合議庭裁定由受命法官獨任進行簡式審判程序，本
院判決如下：
    主  文
陳秋培犯違反保護令罪，累犯，處有期徒刑捌月。
    事  實
一、陳秋培於民國98年間，因犯違反保護令罪，經本院以98年度
    易字第361 號判決判處有期徒刑4 月確定；又因犯違反保護
    令罪，經本院以98年度易字第505 號判決判處有期徒刑5 月
    確定，2 罪接續執行，於99年7 月26日徒刑執行完畢。詎其
    仍不知悔改，明知許金為其生母，2 人間具有家庭暴力防治
    法第3 條第3 款所定之家庭成員關係，且許金前經本院於98
    年6 月23日核發98年度家護字第208 號民事通常保護令，裁
    定命陳秋培不得對許金實施身體或精神上不法侵害之行為、
    不得對許金為騷擾之聯絡行為，並以99年度家護聲字第13號
    裁定延長保護令有效期間1 年在案，竟未能遵守，於上開保
    護令有效期間內，基於恐嚇及違反上開保護令之犯意，於99
    年10月8 日上午10時許，在其與許金位於雲林縣麥寮鄉瓦
    村霄仁14號之住處，以「幹你娘（台語）」等語辱罵許金，
    並向許金恫嚇稱：要放火燒房子等語，使許金心生畏懼，致
    生危害於安全，而對許金實施精神上不法侵害行為及騷擾之
    聯絡行為，違反法院所核發之前開民事通常保護令裁定。嗣
    因許金不堪其擾，報警處理。
二、案經許金訴由雲林縣警察局臺西分局報請臺灣雲林地方法院
    檢察署檢察官偵查起訴。
    理  由
一、本件被告陳秋培所犯之刑法第305 條、家庭暴力防治法第61
    條第1 款、第2 款之罪，非死刑、無期徒刑、最輕本刑為3
    年以上有期徒刑之罪或高等法院管轄第一審之案件，被告於
    準備程序進行中，就被訴事實為有罪之陳述，經告以簡式審
    判程序之旨，並聽取檢察官、被告之意見後，本院裁定改依
    簡式審判程序進行審理，是本件之證據調查，依刑事訴訟法
    第273 條之2 規定，不受同法第159 條第1 項、第161 條之
    2 、第161 條之3 、第163 條之1 及第164 條至第170 條規
    定之限制，合先敘明。
二、上揭犯罪事實，業據被告於偵查及本院審理中坦承不諱（見
    偵卷第11頁至第12頁、第31頁至第32頁、本院卷第9 頁反面
    、第27頁、第30頁反面），核與告訴人許金指訴之情節相符
    （見警卷第4 頁至第5 頁、偵卷第28頁至第29頁），並有本
    院98年度家護字第208 號民事通常保護令、99年度家護字第
    13號裁定影本各1 份附卷可稽（見警卷第7 頁至第11頁），
    足認被告上開任意性自白與犯罪事實相符。查被告與告訴人
    許金為母子，其2 人間具有家庭暴力防治法第3 條第3 款之
    家庭成員關係，且按家庭暴力防治法所稱之家庭暴力者，謂
    家庭成員間實施身體或精神上不法侵害之行為；家庭暴力防
    治法第2 條第1 款定有明文。而所謂精神上不法之侵害，如
    藉由破壞東西或虐待寵物，甚至以自殺、脅迫被害人為不想
    作之事，及干擾被害人之生活作息、社會關係，或以言語傷
    害被害人之自尊及否定其感受、想法等。又家庭暴力防治法
    所稱騷擾者，謂任何打擾、警告、嘲弄或辱罵他人之言語、
    動作或製造使人心生畏怖情境之行為，家庭暴力防治法第2
    條第3 款亦有明文。是被告在上述保護令之有效期間，以「
    幹你娘（台語）」等語辱罵告訴人，並向告訴人恐嚇稱：要
    放火燒房子等語，使告訴人心生畏懼，致生危害於安全，衡
    諸一般社會觀念，足以表徵被告有藉以擾亂告訴人之心理及
    生活安寧之意，且就告訴人而言，亦足以干擾作息使之精神
    上及生活狀態陷於不安而處於備受困擾難安而無法平靜之狀
    態，顯然已構成家庭暴力防治法中之「精神上不法侵害」及
    「騷擾」之行為，屬對於告訴人施以精神上之不法侵害行為
    及騷擾之聯絡行為無訛。是被告違反保護令及恐嚇之犯罪事
    證明確，其犯行洵堪認定。
三、核被告所為，係違反法院依家庭暴力防治法第14條第1 項所
    為之禁止實施家庭暴力裁定，而犯家庭暴力防治法第61條第
    1 款、第2 款之違反保護令罪及刑法第305 條之恐嚇危害安
    全罪。被告以上開言語先後對告訴人辱罵、恐嚇，係本於同
    一實施精神上不法侵害及騷擾行為之犯意接續進行，其時間
    密接、地點相同，且均在實現同一犯罪目的而侵害一法益，
    屬接續犯。被告雖違反保護令裁定所禁止之數款行為，惟法
    院依家庭暴力防治法第14條第1 項規定核發保護令者，該保
    護令內之數款規定，均係保護令之內容，僅將其違犯情形逐
    一列舉，被告如同時違反保護令內數款規定，仍僅論以一違
    反保護令罪。被告以一接續違反保護令之行為，同時觸犯違
    反保護令罪與恐嚇危害安全罪，係一行為觸犯數罪名，為想
    像競合犯，應依刑法第55條之規定，從一較重之違反保護令
    罪處斷。又被告有如事實欄所載之犯罪科刑執行情形，有臺
    灣高等法院被告前案紀錄表1 份在卷足憑，其前受有期徒刑
    之刑執行完畢後，五年內故意再犯本件有期徒刑以上之罪，
    為累犯，應依刑法第47條第1 項之規定，加重其刑。爰審酌
    被告前曾因違反家庭暴力防治法案件，經本院判處有期徒刑
    4 月、5 月確定，仍不知警惕，出獄不到半年即再犯本罪，
    其身為人子，未盡孝道，經告訴人向法院聲請保護令後，仍
    漠視法院所核發之保護令裁定，再為本件犯行，所為造成告
    訴人心理受創及精神上之痛苦，及其犯後坦承犯行，且當庭
    向告訴人表示歉意，態度尚可，且其育有3 名幼子，年齡各
    為4 、6 、8 歲，從事油漆工作，每月月入約3 萬，國中畢
    業之教育程度等一切情狀，認檢察官求處有期徒刑8 月，尚
    屬適當，而量處如主文所示之刑。
據上論斷，應依刑事訴訟法第273 條之1 第1 項、第299 條第1
項前段，家庭暴力防治法第61條第1 款、第2 款，刑法第11條前
段、第305 條、第55條、第47條第1 項，刑法施行法第1 條之1
第1 項、第2 項前段，判決如主文。
本案經檢察官江柏青到庭執行職務。
中    華    民    國    99    年    11    月    29    日
                  刑事第五庭    法  官  段奇琬
以上正本證明與原本無異。
如不服本判決應於收受判決後10日內向本院提出上訴書狀，並應
敘述具體理由；其未敘述上訴理由者，應於上訴期間屆滿後20日
內向本院補提理由書（均須按他造當事人之人數附繕本）。「切
勿逕送上級法院」。
告訴人或被害人對於本判決如有不服，而請求檢察官上訴者，其
上訴期間之計算以檢察官收受判決正本之日期為準。
                                書記官  高培馨
中    華    民    國    99    年    11    月    29    日
家庭暴力防治法第61條
違反法院依第 14 條第 1 項、第 16 條第 3 項所為之下列裁定
者，為本法所稱違反保護令罪，處 3 年以下有期徒刑、拘役或
科或併科新臺幣 10 萬元以下罰金：
一、禁止實施家庭暴力。
二、禁止騷擾、接觸、跟蹤、通話、通信或其他非必要之聯絡行
    為。
三、遷出住居所。
四、遠離住居所、工作場所、學校或其他特定場所。
五、完成加害人處遇計畫。

司法院資訊處製作；財團法人民間司法改革基金會備份。
